# 关于置出资产未实现内部损益处理

提问人：雷雷 sir 时间：2017-10-22 16:37:10
现有公司A重大资产重组，涉及置入资产（股权）和置出资产（股权），置入资产符合同一控制下企业合并。 按照证监会《 2015 年上市公司年报会计监管报告》中同一控制下的企业合并中置出资产的会计处理，置出资产公允价值与账面价值的差额不确认损益，计入资本公积（资本溢价）。 则 在A公司合并报表层面： （ 1 ）置出资产（A公司若干家子公司股权）之间，相互销售商品（或提供劳务）形成的存货、固定资产、在建工程等所包含的未实现内部销售损益，在置出资产处置日是否也计入资本公积（资本溢价）更合理？ （ 2 ）A公司与置出资产之间 在置出资产处置日不再合并其资产负债表，以前年度因抵消往来余额相应的坏账准备（账龄分析法）及递延所得税资产等，是否也计入资本公积（资本溢价）？ 但也有一种看法认为：账龄分析法计提的坏账准备，并未对应具体的应收款项，其坏账准备在处置日通过资产减值损失转回更合理。 请教各位，上述处理是否合适？

回答人：chenyiwei
应当区分这些内部交易的方向（顺流、逆流、平流）分别讨论。 对于内部交易未实现损益抵销而言，实际上是通过以下两项的同步减少来保持合并报表层面的借贷平衡的：（ 1 ）原先的内部销售利润的抵销，减少内部销售方的权益；（ 2 ）对表的资产价值因内部未实现利润而虚增部分的抵销，减少内部购买方的资产。因此，对于顺流交易（A向置出资产销售）和置出资产内部的平流交易而言，其内部交易未实现损益随着置出资产的对外处置而实现，其实现的影响通常计入投资收益，但在本案例的特定情况下应调整资本公积；对于逆流交易（置出资产对A的销售）而言，因为标的资产仍在A，并未被处置到合并集团以外，所以内部交易损益并未实现，即合并报表层面的置出资产账面价值不会因为逆流交易的未实现损益而需调整，对处置日的合并报表层面资本公积和损益无影响。 对于你说的坏账准备，也同样按上述路径考虑。即如果所减少的坏账准备原先是确认在置出资产的账面上的，则坏账准备的转回将增加置出净资产，从而增加冲减资本公积的金额。